【裁判字號】    98,審易,3518
【裁判日期】    990126
【裁判案由】    竊盜
【裁判全文】
臺灣高雄地方法院刑事判決            98年度審易字第3518號
公  訴  人  臺灣高雄地方法院檢察署檢察官
被      告  甲○○
上列被告因竊盜案件，經檢察官提起公訴（98年度偵字第33489
號），本院依簡式審判程序判決如下：
    主  文
甲○○犯攜帶兇器竊盜罪，處有期徒刑伍月，如易科罰金，以新
臺幣壹仟元折算壹日，扣案之T 字扳手貳支均沒收。又犯竊盜罪
，處有期徒刑月，如易科罰金，以新臺幣壹仟元折算壹日。又
犯竊盜罪，處有期徒刑貳月，如易科罰金，以新臺幣壹仟元折算
壹日。又犯攜帶兇器竊盜罪，處有期徒刑陸月，如易科罰金，以
新臺幣壹仟元折算壹日，扣案之鑰匙壹支沒收。應執行有期徒刑
壹年貳月，如易科罰金，以新臺幣壹仟元折算壹日。扣案之T 字
扳手貳支、鑰匙壹支均沒收。
    事  實
一、甲○○分別意圖為自己不法之所有，(一)於民國98年9 月21日
    晚上8 時40分許，在高雄市苓雅區○○○路186 號前，攜帶
    其所有之客觀上足對人之生命、身體、安全構成威脅，具有
    危險性，可供兇器使用之T 字扳手2 支竊取昇大機車出租所
    有由戊○○以分期付款買賣而使用停放在該處之車號H6Q-52
    3 號紅色重型機車，得手後供為己用。(二)於同年9 月27日凌
    晨1 時30分許，在高雄縣鳥松鄉○○路長庚醫院復健大樓停
    車場內，徒手竊取己○○所有停放在該處之車號272-BKM 號
    機車車牌1 面得手。(三)於同年10月23日凌晨1 時30分許，在
    高雄縣鳥松鄉勞工公園停車場內，徒手竊取丙○○所有停放
    在該處之車號878-CLT 號機車車牌1 面得手。(四)於同年11月
    2 日晚上8 時許，在高雄市○○區○○路400 號前，攜帶其
    所有之客觀上足對人之生命、身體、安全構成威脅，具有危
    險性，可供兇器使用之尖嘴鉗1 支（未扣案），以尖嘴鉗轉
    動自備鑰匙之方式，竊取乙○○所有停放在該處之車號XT7-
    913 號黑色重型機車，得手後供為己用。嗣於98年11月3 日
    晚上11時許，甲○○騎乘上開乙○○遭竊之黑色機車懸掛87
    8-CLT 號車牌，行經高雄縣仁武鄉○○路與仁孝路口時為警
    攔查，當場起出車號878-CLT 號機車車牌1 面（業已發還丙○○）、上開黑色重型機車1 部（業已發還乙○○，至於該
    車之車號XT7-913 號機車車牌則經甲○○丟棄而未尋獲）並
    扣得上開T 字扳手2 支、鑰匙1 支。嗣於警詢時，因甲○○
    先前騎乘上開戊○○遭竊之紅色機車懸掛車號272-BKM 號、
    後改懸掛車號878- CLT號機車車牌經過路檢點，已多次被警
    方目擊，而因上開兩面車牌均為贓牌，而使警方主觀上懷疑
    其所駕駛之上開紅色機車來源（然未有合理根據而生甲○○
    竊盜之嫌疑）而詢問該車下落，甲○○乃在上開(一)竊盜犯罪
    未發覺前，向警方坦承上開(一)攜帶兇器竊盜之犯行，自首而
    接受裁判，並主動帶警至高雄縣仁武鄉○○○街93號前，起
    出上開紅色機車（業已發還戊○○，至於該車之車號H6Q-52
    3 號機車車牌則經甲○○丟棄而未尋獲），另經警詢問己○○之車號272- BKM號機車車牌下落，經甲○○帶同警方至丟
    棄地找尋仍未尋獲。
二、案經戊○○、己○○告訴及高雄縣政府警察局仁武分局報告
    臺灣高雄地方法院檢察署檢察官偵查起訴。
    理  由
一、本件被告甲○○所犯均係死刑、無期徒刑、最輕本刑為3 年
    以上有期徒刑以外之罪，其就被訴事實為有罪之陳述，本院
    認無不得或不宜改依簡式審判程序進行之處，爰依刑事訴訟
    法第273 條之1 第1 項規定，裁定本件進行簡式審判程序。
二、上揭犯罪事實，業據被告於本院審理時坦承不諱，核與被害
    人即證人戊○○、己○○、丙○○、乙○○於警詢之陳述內
    容均大致相符，復有高雄縣政府警察局仁武分局扣押筆錄暨
    扣押物品目錄表2 份、高雄縣政府警察局車輛協尋、尋獲電
    腦輸入單各3 紙、具領人戊○○、丙○○、乙○○之贓物認
    領保管單共3 紙及現場照片6 張在卷及T 字扳手2 支、鑰匙
    1 支扣案可資佐證，足認被告自白與事實相符，應堪置信。
    本件事證明確，被告犯行，均堪認定。
三、論罪科刑：
  (一)按刑法第321 條第1 項第3 款之攜帶兇器竊盜罪，係以行為
    人攜帶兇器竊盜為其加重條件，此所謂兇器，其種類並無限
    制，凡客觀上足對人之生命、身體、安全構成威脅，具有危
    險性之兇器均屬之（最高法院79年臺上字第5253號判例參照
    ）。查被告為犯罪事實欄一(一)所示竊盜犯行時所持用之扣案
    之T 字扳手2 支及為犯罪事實欄一(四)所示竊盜犯行時所持用
    之未扣案之尖嘴鉗1 支，均為金屬材質，質地堅硬，依社會
    一般觀念均足以對人之生命、身體安全構成威脅，在客觀上
    顯然具有危險性，應屬兇器。核被告上開所為，就犯罪事實
    欄一(一)、(四)部分，均係犯刑法第321 條第1 項第3 款之攜帶
    兇器竊盜罪；就犯罪事實欄一(二)、(三)部分，均係犯同法第32
    0 條第1 項普通竊盜罪。
  (二)被告所犯上開4 罪間，犯意各別，應予分論併罰。
  (三)按對於未發覺之罪自首而接受判者，減輕其刑，刑法第62條
    前段定有明文。刑法第62條所謂發覺，固非以有偵查犯罪權
    之機關或人員確知其人犯罪無誤為必要，而於對其發生嫌疑
    時，即得謂為已發覺；但此項對犯人之嫌疑，仍須有確切之
    根據得為合理之可疑者，始足當之，若單純主觀上之懷疑，
    要不得謂已發生嫌疑（最高法院72年台上第641 號判例意旨
    參照），又於受追問時，告知其犯罪仍不失為自首（最高法
    院92年度台上字第487 號判決意旨參照）。是被告雖騎乘上
    開戊○○遭竊之紅色機車懸掛車號272-BKM 號、後改懸掛車
    號878-CLT 號機車車牌經過路檢點，多次被警方目擊，而因
    上開兩面車牌均為贓牌，已使警方就上開贓牌有合理根據而
    生被告竊盜之嫌疑，然當時尚不知該紅色機車之引擎號碼等
    資料，無從確認該車亦為贓車，惟該車多次懸掛不同贓牌，
    已足使警方主觀上懷疑該車來源，然該紅色機車尚未知係贓
    車，且懸掛贓牌之原因應有多端，尚無合理根據而生該紅色
    機車亦為被告竊盜之嫌疑，是被告在警方追問該紅色機車下
    落時，主動供出犯罪事實欄一(一)攜帶兇器竊盜犯行，並帶警
    至高雄縣仁武鄉○○○街93號前起出上開紅色機車，依前揭
    判例判決要旨，仍應認構成自首，應予減輕其刑。
  (四)爰審酌被告任意竊取他人財物，欠缺尊重他人財產權益之觀
    念，且對社會治安造成影響，其所為實有不該，惟念及被告
    犯後坦承犯行，態度尚佳，所竊得之物，除己○○之車號27
    2- BKM號機車車牌及戊○○、乙○○遭竊機車之車牌外，丙○○之機車車牌、戊○○、乙○○遭竊之機車業經其等領回
    ，有贓物認領保管單3 紙在卷可佐，犯罪所生危害已有降低
    ，而丙○○亦表示不願追訴被告，有其警詢筆錄可參，另斟
    酌竊取物品價值、犯罪之動機、目的、手段，案發當時無業
    、現服陸軍常備役及家境小康等一切情狀，分別量處如主文
    所示之刑及依刑法第41條第8 項規定，均諭知以1000元折算
    1 日之易科罰金折算標準。末並為被告定應執行之刑，及參
    酌前開規定，諭知同前之易科罰金折算標準。
  (五)扣案T 字扳手2 支及鑰匙1 支，分別係被告所有供其犯本件
    犯罪事實欄一(一)、(四)攜帶兇器竊盜犯行所用之物，業據被告
    坦承在卷，均應依刑法第38條第1 項第2 款規定沒收；另尖
    嘴鉗1 支，雖為被告所有供犯罪事實欄一(四)所示攜帶兇器竊
    盜犯行所用之物，然並未扣案，為免將來沒收執行之困難，
    爰不予宣告沒收，併此敘明。
據上論斷，應依刑事訴訟法第273 條之1 第1 項、第299 條第1
項前段，刑法第321 條第1 項第3 款、第320 條第1 項、第62條
前段、第41條第1 項前段、第8 項、第51條第5 、9 款、第38條
第1項 第2 款，刑法施行法第1 條之1 ，判決如主文。
本案經檢察官丁○○到庭執行職務。
中    華    民    國    99    年    1    月    26     日
                    刑事第十庭  法  官  顏銀秋
以上正本證明與原本無異。
如不服本判決應於收受送達後10日內向本院提出上訴書狀，並應
敘述具體理由；如未敘述上訴理由者，應於上訴期間屆滿後20日
內向本院補提理由書（均須按他造當事人之人數附繕本）「切勿
逕送上級法院」。
中    華    民    國    99    年    1     月    26    日
                                書記官  林豐富
附錄論罪科刑法條
刑法第321 條第1 項（加重竊盜罪）
犯竊盜罪而有左列情形之一者，處 6 月以上、 5 年以下有期徒
刑：
一、於夜間侵入住宅或有人居住之建築物、船艦或隱匿其內而犯
    之者。
二、毀越門扇、牆垣或其他安全設備而犯之者。
三、攜帶兇器而犯之者。
四、結夥三人以上而犯之者。
五、乘火災、水災或其他災害之際而犯之者。
六、在車站或埠頭而犯之者。
刑法第320 條第1 項（竊盜罪）
意圖為自己或第三人不法之所有，而竊取他人之動產者，為竊盜
罪，處5 年以下有期徒刑、拘役或500 元以下罰金。

司法院資訊處製作；財團法人民間司法改革基金會備份。
